【裁判字號】    90,訴,2175
【裁判日期】    901221
【裁判案由】    違反電信法等
【裁判全文】
臺灣臺中地方法院刑事判決                          九十年度訴字第二一七五號
    公  訴  人  臺灣台中地方法院檢察署檢察官
    被      告  甲○○
右列被告因違反電信法等案件，經檢察官提起公訴（九十年度偵字第一二四０七號）
，本院判決如左：
    主  文
甲○○連續意圖為自己不法之利益，以無線方式，盜用他人電信設備通信，處有期徒
刑參月，如易科罰金，以佰元折算壹日。扣案之ＮＯＫＩＡ行動電話壹支及門號0
000000000號之ＳＩＭ卡壹張均沒收。
    事  實
一、甲○○明知姓名、年籍不詳之綽號「太保」之男子（由檢察官另行追查中）所持
    有之中華電信股份有限公司0000000000號行動電話之ＳＩＭ晶片卡，
    係來路不明之贓物（該ＳＩＭ晶片卡，係林樹旺於民國九十年二月間，意圖不繳
    通話費而交付身分證及印章予綽號「披頭」男子，詐向中華電信股份有限公司申
    請行動電話門號後，出售他人圖利，為詐欺所得之贓物，此部分由檢察官另行分
    案偵辦中），竟因欠繳電信通話費，遭中華電信股份有限公司拒絕申請電話，為
    圖免繳電信通話費，竟於九十年七月九日，在台中市○○路○○道附近，以新臺
    幣（下同）二千元之價格，向綽號「太保」之男子購入上揭ＳＩＭ晶片卡。甲○
    ○明知其所故買之ＳＩＭ晶片卡一張為來路不明贓物，其並無權利使用該ＳＩＭ
    晶片卡與人通信，竟意圖為自己之不法利益，並基於以無線方式盜用他人電信設
    備之概括犯意，自九十年七月九日起至九十年七月十二日止，將取得之ＳＩＭ晶
    片卡插入其所持有之ＮＯＫＩＡ行動電話（機身序號000000000000000號）機具
    內，以上開行動電話撥號啟動ＳＩＭ晶片卡內含屬電腦電磁紀錄之電子序號及內
    碼，向中華電信股份有限公司傳送無線電磁訊號，隱瞞其非合法使用人之事實，
    打行動電話予他人通信，使中華電信股份有限公司設於臺灣省境內之各基地臺
    之電腦網路交換系統陷於錯誤，誤以為係合法使用者之行動電話所撥打，予以接
    收通信，而提供通信服務，藉以取得使用行動電話通信免付費之不法利益，共計
    所得之不法利益為四百五十一元。嗣於九十年七月十二日十四時許，始為警在台
    中市○○區○○路一段四二二號住處查獲，並扣得0000000000號行動
    電話晶片卡一張、ＮＯＫＩＡ行動電話一支。
二、案經台中縣警察局和平分局報請臺灣臺中地方法院檢察署檢察官偵查起訴。
    理  由
一、訊據被告甲○○固坦承以0000000000號行動電話晶片盜用中華電信之
    電信設備通信之事實，惟否認明知贓物而故予買受晶片卡，辯稱：「太保」向伊
    稱晶片卡是別人辦的，不是偷辦的，沒有贓物之問題云云。惟按，偽冒他人名義
    向電信公司申請行動電話ＳＩＭ晶片卡，而使不知情之電信公司經辦人員陷於錯
    誤，而交付之ＳＩＭ晶片卡係屬財產犯罪所得，該ＳＩＭ卡自屬贓物無誤（最高
    法院九十年度台上字一二六六號判決意旨參照）。而本件上揭00000000
    00號行動電話晶片卡，係林樹旺交付身分證及印章予綽號「披頭」男子，詐向
    中華電信股份有限公司申請門號，而出售他人圖利之事實，亦據證人林樹旺於偵
    查中證述屬實。是該ＳＩＭ晶片卡自屬贓物，應無疑義。而被告於警訊、偵查中
    皆自承，伊之所以會以二千元購該ＳＩＭ晶片卡，係因不管使用多少費用，均不
    用繳交通話費用，且電信公司也不會找到伊等語。由此可見，被告購買ＳＩＭ晶
    片卡使用，顯係欲不法圖得不用繳付之電信通話費。而依一般交易常情判斷，Ｓ
    ＩＭ晶片卡對電信使用人之權益重大，鮮有交易情形，該ＳＩＭ晶片卡若非係來
    路不明贓物，怎會落入不詳之人手中，且未經授權，任由他人隨意出售，供人使
    用之理？凡此情節，在在顯示被告明知扣案ＳＩＭ晶片卡係來路不明之贓物，而
    仍予買受，故被告所辯，顯不足採。此外，並有中華電信股份有限公司未出帳通
    話明細表在卷及ＳＩＭ晶片卡、行動電話一支扣案可稽，事證明確，被告犯行，
    堪予認定。
二、按電信法第五十六條第一項之罪，以意圖為自己或第三人不法之利益，使用有線
    、無線或其他電磁方式，盜接或盜用他人電信設備通信者為要件，該罪之處罰詐
    得免繳電信通信費用之不法利益規定，乃刑法詐欺得利罪之特別法，依特別法優
    於普通法之原則，自毋庸再論以刑法詐欺得利罪（參見最高法院八十八年一月十
    九日八十八年度第一次刑事庭會議紀錄決議及最高法院八十八年度台非字第四十
    三號判決意旨）。核被告所為，係犯刑法第三百四十九條第二項之故買贓物罪及
    電信法第五十六條第一項之以無線方式，盜用他人電信設備通信罪。又被告所犯
    上開二罪，有方法、結果之牽連關係，為牽連犯，應從一重依電信法第五十六條
    第一項之罪處斷。又被告先後多次盜用他人電信設備通信之犯行，時間緊接，觸
    犯構成要件相同之罪名，顯係基於概括犯意反覆為之，為連續犯，應依刑法第五
    十六條之規定，以一罪論，並加重其刑。爰審酌被告之平日素行、犯罪之動機、
    目的、手段、盜打所得之不法利益、所生危害及犯後坦承犯行，態度良好等一切
    情狀，量處如主文所示之刑，並諭知易科罰金之折算標準，以資懲儆。
三、另按依電信法第六十條規定，犯同法第五十六條至第五十八條之罪者，其電信器
    材，不問屬於犯人與否，沒收之。係採義務沒收主義，法院並無斟酌宜否沒收之
    裁量權限（最高法院八十八年度台非字第二十五號判決意旨參照），是本件扣案
    之行動電話一具（機身序號000000000000000號）及門號0000000000?
    馱坎屣蛁菪d一張，依電信法第六十條之規定，不問屬於犯人與否，均沒收之。
據上論斷，應依刑事訴訟法第二百九十九條第一項前段，電信法第五十六條第一項、
第六十條、刑法第十一條前段、第五十六條、第三百四十九條第二項、第五十五條、
第四十一條第一項前段，罰金罰鍰提高標準條例第一條前段、第二條，判決如主文。
中      華      民      國      九十      年      十二    月   二十一   日
                                   臺灣臺中地方法院刑事第三庭
                                       法  官  黃  峻  隆
右正本證明與原本無異。
如不服本判決，應於判決送達後十日內向本院提出上訴狀，上訴於
臺灣高等法院臺中分院（須附繕本）。
                                       書記官
中      華      民      國      九十      年      十二    月   二十一   日
附錄本案論罪科刑法條全文
中華民國刑法第三百四十九條第二項
搬運、寄藏、故買贓物或為擔保者，處五年以下有期徒刑、拘役或科或併科一千元以
下罰金。
電信法第五十六條第一項：
意圖為自己或第三人不法之利益，以有線、無線或其他電磁方式，盜接或盜用他人電
信設備通信者，處五年以下有期徒刑、得併科新臺幣一百五十萬元以下罰金。


司法院資訊處製作；財團法人民間司法改革基金會備份。
